# 净资产折股问题

提问人：实收资本 @ 常 时间：2016-07-04 15:03:01
净资产折股时可供出售金融资产公允价值变动产生的其他综合收益应该怎么处理

回答人：chenyiwei
目前对此问题无专门规定，一般还是建议将这部分其他综合收益余额也一并纳入折股净资产中，一并折合为股份有限公司的股本和“资本公积——股本溢价”。